# 长期股权投资账面余额为0-合并报表

提问人：361312327 时间：2012-11-16 17:15:32
请教：对于占股本60%的子公司的超额亏损，合并报表时，长期股权投资成本法调整为权益法，确认的承担亏损额以长期股权投资的账面余额减记为零为限。那么合并报表的时子公司的所有者权益与什么对冲呢？（长期股权投资已经为零），另外少数股东承担相应的亏损吗？非常感谢！

回答人：chenyiwei
1 、由于模拟权益法时仅就将长期股权投资帐面价值减记为零之前的亏损额进行了调整，超额亏损部分未在长期股权投资帐面价值中得到体现，相应地，抵销长期股权投资和子公司净资产时，抵销分录中的未分配利润和投资收益不涉及超额亏损部分，即超额亏损部分不抵消。 2 、根据《企业会计准则解释第 4 号》第六条规定，子公司的少数股东也应分担超额亏损份额。

回答人：chenyiwei
回复 361312327 的帖子
假如某个全资子公司系本年度投资设立，实收资本 100 万元，本年度亏损 500 万元，期末净资产-400万元。如果采用模拟权益法再抵销的做法（其实我个人不赞同，认为是多此一举），那么在编制模拟权益法的调整分录时，有两种做法：
1 、确认投资收益－ 100 万元，将长期股权投资减记到零。由于此时权益法确认的投资损失并不是子公司的全部亏损，因此编制抵销分录时也就只能抵销已在模拟权益法时确认的亏损： 借：实收资本 100 借：期末未分配利润 － 100 借：投资收益 － 100 贷：期末未分配利润 － 100
2 、确认投资收益－ 500 万元，将长期股权投资减记到-400万元。由于此时权益法确认的投资损失是子公司的全部亏损，因此编制抵销分录时也就全部抵销已在模拟权益法时确认的亏损（即 4 楼网友建议的做法）： 借：实收资本 100 借：期末未分配利润 － 500贷：长期股权投资 － 400 借：投资收益 － 500 贷：期末未分配利润 － 500

提问人：361312327 时间：2012-11-18 20:54:40
回复 chenyiwei 的帖子
版主你好，你说的这种情况是投资当年亏损，那投资的账面价值已经不足冲减的第二年，又发生了亏损，做抵销分录的时候，第一步按权益法调整，要不要做分录，第二步分录，母子公司权益抵销又要不要做分录，我说的是后续的情况，不是发生当年。

回答人：chenyiwei
可以类推。如果采用第一种方法则无需编制权益法调整分录；第二种方法则正常编制。两种方法都可接受，关键是保证合并结果正确。

提问人：whx669 时间：2012-11-19 11:23:23
我也在研究这个问题，从本质上讲，在存在超额亏损的情况下，抵销的只是长期股权投资与实收资本，金额为 100 。其他的，不管做什么分录，也不管是本期的还是之后的，都无法抵销。如果将陈版列的那些分录合并一下，结果就是只抵销了长期股权投资与实收资本。

回答人：chenyiwei
是这样的，所以编制合并报表时的“权益法模拟”并无实际意义，我本人一直反对这种模拟权益法的做法。

提问人：a8730760 时间：2016-04-28 13:09:21
陈版：A收购一家企业B，B有一个全资子公司C，B长期股权投资--C100万，C的净资产为-500万，评估净资产为-500万，评估机构对B的长期股权投资--C评估为 0 ， 问题：A在编制合并报表时，对B 的合并报表进行公允价值调整时，B长期股权投资--C应该如何调整。如果不调整的话和成本法评估的数据对不上。

回答人：chenyiwei
C的可辨认净资产按评估值-500万计入B的可辨认净资产公允价值总额，相应增加A合并报表层面的商誉。不考虑此时与B单体的成本法评估值对不上的问题，差额能够合理解释即可。

提问人：a8730760 时间：2016-04-28 19:02:49
这样的话，B的评估价值与B的合并报表公允价值调整后会有一个差额，这个有合理的解释就可以是吗？商誉等于收购B付出的对价与B的合并报表公允价值调整后的差。

回答人：chenyiwei
是。

提问人：a8730760 时间：2016-04-29 11:56:29
陈版：被收购公司B合并报表上存在的商誉在公允价值调整的时候是不是应该冲减资本公积，这样的话A收购B的商誉就包含了这一部分。 2 、长期股权投资被评估为零，但其对应的子公司的固定资产有块评估增值，这部分在做公允价值调整时是否应该调整进去。

回答人：chenyiwei
1 、也可以； 2 、是。